# 非上市公司股权激励授予日及等待期

提问人：gulgdx 时间：2023-07-23 09:58:08
请教陈老师，准则规定，股权激励授予日是指职工与企业就股份支付的协议条款和条件已达成一致并获得股东大会或类似机构的批准。对于非上市公司而言，这里的“达成一致”是否指双方签订协议。如现有A公司实施股权激励，激励方式为：大股东设立的员工持股平台，持股平台低价转让合伙份额给公司管理层员工。A股东大会通过股权激励计划的时间为 2022 年 12 月（激励计划未约定具体人员和价格等）， 2023 年 2 月股东大会通过了A公司股权激励分配方案（方案中列明了激励人员，价格，数量等信息）， 2023 年 3 月，大股东与公司管理层员工签订持股平台的合伙份额转让协议。
请问： 1 、这里的达成一致是 2023 年 2 月，还是 2023 年 3 月？
2 、授予日是 2023 年 2 月，还是 2023 年 3 月？
3 、另外还有一个问题，如果股权激励计划约定管理层员工必须在A公司工作满 6 年，同时约定上市后 3 年内持股平台所持A公司股权不得转让（即锁定 3 年）。对于服务期满之前退出持股平台的员工，退出时无论A公司是否已经上市，员工只能按成本退出（当员工有过错退出时）或成本加利息退出（当员工无过错退出时）。只有当A已上市且员工服务期也已满 6 年并且员工无过错退出时，员工才能按持平台转让的A公司股票价款退出。由于A公司上市日并不可控，有可能在 6 年服务期之内（如第服务期内的 4 年初上市），也有可能在服务期满后才上市。股权激励等待期的计算是否不需考虑上市后的锁定期，是否可以直接确定为 6 年？

回答人：chenyiwei
1 、 2 、如果在 2023 年 2 月股东大会通过前，各方事实上已就激励对象名单、每一名激励对象的授予数量、行权价格、锁定期、行权条件等达成一致，后续 2023 年 3 月的协议签订只是一个程序性问题，则这里的“达成一致”和“授予日”均为 2023 年 2 月。
3 、参照《股份支付准则应用案例——以首次公开募股成功为可行权条件》，“甲公司应当合理估计未来成功完成首次公开募股的可能性及完成时点，将授予日至该时点的期间作为等待期，并在等待期内每个资产负债表日对预计可行权数量作出估计，确认相应的股权激励费用。等待期内甲公司估计其成功完成首次公开募股的时点发生变化的，应当根据重估时点确定等待期，截至当期累计应确认的股权激励费用扣减前期累计已确认金额，作为当期应确认的股权激励费用。”据此，本案例也需要合理估计IPO的预计成功时间，并结合上市后锁定期、服务期条款合理计算等待期，而不应“不需考虑上市后的锁定期，直接确定为 6 年”。

提问人：gulgdx 时间：2023-07-26 10:18:10
再请教陈老师，本案例的上市后的锁定期为什么不可以理解为“锁定期仅仅要求履行一般意义上的IPO企业原股东的禁售义务，并不要求获取股权激励的员工在未来限售期内继续为本企业服务或者达到业绩条件”，是否是因为激励计划约定：”即便是A公司上市后 3 年内，如果员工在此期间因存在过错而需要退出，也只能按成本退出合伙企业“这一规，使得此案例的等待期要考虑上市时间以及上市后的 3 年时间？

回答人：chenyiwei
可以这样理解。